【裁判字號】    98,交上易,719
【裁判日期】    980526
【裁判案由】    業務過失傷害
【裁判全文】
臺灣高等法院臺中分院刑事判決       98年度交上易字第719號
上  訴  人
即  被  告  甲○○
上列上訴人因業務過失傷害案件，不服臺灣臺中地方法院96年度
交易字第799號，中華民國98年2月27日第一審判決（起訴案號：
臺灣臺中地方法院檢察署96年度偵字第20050號），提起上訴，
本院判決如下：
    主  文
上訴駁回。
    事實及理由
一、本案經本院審理結果，認第一審判決認事用法及量刑均無不
    當，應予維持，並引用第一審判決書記載之事實、證據及理
    由（如附件）。
二、被告甲○○上訴意旨略以：被告自始即直行於中間快車道，
    並未變換車道行駛；且原審與逢甲大學之鑑定意見既均認被
    告係超越李車後始與李車發生碰撞，被告又如何能注意車前
    狀況而避免李車與被告發生擦撞？又原審未就「吳車究係於
    已超越李車之狀態下，亦或由後方駛來之狀態下與李車發生
    擦撞」乙節妥為分析陳述，即遽論「上訴人車輛係由後方駛
    來之狀態下與李車發生碰撞」，亦與肇事經過相悖；再者，
    被告無前科，素行良好，案發後即積極與被害人協談，惟因
    個人經濟能力始仍未能達成和解，爰上訴請求給予緩刑宣告
    云云。經查，觀諸證人乙○○機車倒地刮地痕之起點（在外
    側快車道上），依道路交通事故現場圖之標示，距中間快車
    道與外側快車道之分隔線已有1.2公尺，經研判機車與營業
    大客車係於外側快車道上發生擦撞，有逢甲大學行車事故鑑
    定研究中心97年11月17日行車事故鑑定報告書附圖可稽（原
    審卷第85頁），是被告所稱自始即直行於快車道上，並未變
    換車道行駛乙節，要難憑採。按標線係指以規定之線條、圖
    形、標字或其他導向裝置，劃設於路面或其他設施上，用以
    管制道路上車輛駕駛人與行人行止之交通管制設施；雙白實
    線設於路段中，用以分隔同向車道，並禁止變換車道；駕駛
    人駕駛汽車，應遵守道路交通標誌、標線、號誌之指示；汽
    車在同向二車道以上之道路，除應依標誌或標線之指示行駛
    外，變換車道時，應讓直行車先行，並注意安全距離，為道
    路交通標誌標線號誌設置規則第3條、第149條第1項第7款、
    道路交通安全規則第90條、第98條第1項第6款所明定，被告
    駕駛前開營業大客車自應注意上述道路交通安全規則之規定
    。而本件車禍發生時天候晴、路面乾燥、無缺陷、無障礙物
    、視距良好，有卷附道路交通事故調查報告表（一）在卷可
    查，則被告肇事當時，無不能注意之情事，其竟疏未注意禁
    止變換車道及車前狀況，自原行駛之中間快車道貿然往右變
    換車道至同向之外側快車道，撞及乙○○所騎乘之機車，致
    乙○○、莊人、車倒地並分別成傷，足證被告之前揭駕駛
    前開營業大客車之違規失當行為，顯有過失。是本件所審究
    者，為被告在禁止變換車道之處，疏未注意禁止變換車道，
    及車前證人丁○○所駕車輛與右側證人乙○○騎駛機車之狀
    況，即貿然變換車道，致撞及證人乙○○騎駛之機車，使證
    人乙○○、莊成傷之事實，並未認定本件被告所述「被告
    係超越李車後始與李車發生碰撞」及「上訴人車輛係由後方
    駛來之狀態下與李車發生碰撞」之事實，是被告此部分所指
    ，容有誤會，亦無足取。綜上所述，本件上訴所指俱無足取
    ，應駁回其上訴。又被告雖未曾因故意犯罪受有期徒刑以上
    刑之宣告，有臺灣高等法院被告前案紀錄表附卷可稽，惟被
    告於本院供稱其尚未與告訴人等達成和解，其於98年5月18
    日所具之刑事聲請狀亦載稱僅就其車輛投保之強制險部分為
    賠償，其他則未為理賠和解，本院斟酌上情，認不宜宣告緩
    刑，併此敘明。
三、據上論斷，應依刑事訴訟法第373條、第368條，判決如主文
    。
本案經檢察官丙○○到庭執行職務。
中    華    民    國    98    年    5    月    26     日
            刑事第一庭    審判長法  官  陳  紀  綱
                                法  官  張  智  雄
                                法  官  陳  欣  安
以上正本證明與原本無異。
不得上訴。
                                書記官  卓  佳  儀
中    華    民    國    98    年    5    月    26     日
附錄：
刑法第284條第2項
從事業務之人，因業務上之過失傷害人者，處一年以下有期徒刑
、拘役或一千元以下罰金，致重傷者，處三年以下有期徒刑、拘
役或二千元以下罰金。


司法院資訊處製作；財團法人民間司法改革基金會備份。
